【裁判字號】    92,易,336
【裁判日期】    920327
【裁判案由】    毒品危害防制條例
【裁判全文】
臺灣板橋地方法院刑事判決                          九十二年度易字第三三六號
    公  訴  人  臺灣板橋地方法院檢察署檢察官
    被      告  甲○○
右列被告因毒品危害防制條例案件，經檢察官提起公訴（九十一年度毒偵字第四一二
一號），本院判決如左：
    主  文
甲○○連續施用第二級毒品，累犯，處有期徒刑陸月，如易科罰金，以參佰元折算壹
日。
    事  實
一、甲○○曾於先後民國八十六年、八十七年間，因違反麻醉藥品管理條例案件，分
    別於八十七年三月三日、八十七年五月二十六日經本院判處有期徒刑四月、六月
    確定，並先後於八十七年八月二十八日、八十八年二月二十日執行完畢。其猶不
    知悔改，又於八十八年八月間，因施用第二級毒品安非他命案件，經本院以八十
    九年度毒聲字第一六三號裁定送觀察、勒戒後，認無繼續施用毒品之傾向，由臺
    灣板橋地方法院檢察署檢察官於八十九年五月三十日以八十九年度毒偵緝字第六
    二九號為不起訴處分確定。惟甲○○又於八十九年六月間起至同年八月間止，因
    施用第二級毒品安非他命案件，經本院以八十九年度毒聲字第四九一八號裁定送
    觀察、勒戒，之後認有繼續施用毒品之傾向，再經本院以八十九年度毒聲字第五
    三一四號裁定令入戒治處所施以強制戒治，後經本院於九十年六月十一日以九十
    年毒聲字第二四五九號裁定停止戒治，所餘期間付保護管束，嗣甲○○並於九十
    年七月十九日出戒治所，並於九十年九月七日保護管束期滿；而所涉刑案部分，
    經台灣板橋地方法院檢察署檢察官以八十九年度毒偵字第五六０八、五六０九號
    聲請簡易判決處刑，本院於九十年五月九日以八十九年重簡字第一四九四號判決
    判處有期徒刑五月，如易科罰金以三百元折算一日，並於九十一年六月七日確定
    。詎甲○○仍不思戒絕施用毒品惡習，復另行基於概括之犯意，自前案裁定停止
    戒治交付保護管束出所（於九十年七月十九日出所）後之六、七個月即九十一年
    一、二月間之某日起，至九十一年八月二十四日或二十五日止，連續在臺北縣蘆
    洲市○○路某開心網路店等處，施用第二級毒品安非他命多次。嗣於九十一年八
    月二十五日晚上二十三時五十五分許，為警在台北縣蘆洲市○○路五十九號前查
    獲，經警採尿送驗始發現上情。
二、案經臺北縣政府警察局蘆洲分局報請臺灣板橋地方法院檢察署檢察官偵查起訴。
    理  由
一、右揭事實，業據被告甲○○於警訊及偵理中均坦承不諱，且其為警查獲後所採集
    之尿液檢體，經送台灣檢驗科技股份有限公司檢驗結果，確呈安非他命類陽性反
    應，有該公司濫用藥物尿液檢驗報告書一紙在卷可稽。又再被告曾於八十八年八
    月間，因施用第二級毒品安非他命案件，經本院以八十九年度毒聲字第一六三號
    裁定送觀察、勒戒後，認無繼續施用毒品之傾向，由臺灣板橋地方法院檢察署檢
    察官於八十九年五月三十日以八十九年度毒偵緝字第六二九號為不起訴處分確定
    後；又於八十九年六月間起至同年八月間止，因施用第二級毒品安非他命案件，
    經本院以八十九年度毒聲字第四九一八號裁定送觀察、勒戒，之後認有繼續施用
    毒品之傾向，再經本院以八十九年度毒聲字第五三一四號裁定令入戒治處所施以
    強制戒治，後經本院於九十年六月十一日以九十年毒聲字第二四五九號裁定停止
    戒治，所餘期間付保護管束，嗣並於九十年九月七日保護管束期滿；而所涉刑案
    部分，經台灣板橋地方法院檢察署檢察官以八十九年度毒偵字第五六０八、五六
    ０九號聲請簡易判決處刑，本院於九十年五月九日以八十九年重簡字第一四九四
    號判決判處有期徒刑五月，如易科罰金以三百元折算一日，並於九十一年六月七
    日確定；而被告復犯本案施用毒品安非他命犯行等情，有臺灣高等法院被告全國
    前案紀錄表、本院法務部在監在押資料表、臺灣板橋地方法院檢察署檢察官八十
    九年度毒偵緝字第六二九號不起訴處分書、台灣板橋地方法院檢察署檢察官八十
    九年度毒偵字第五六０八、五六０九號聲請簡易判決處刑書等各一份附卷足憑，
    被告三犯施用毒品罪，與毒品危害防制條例第二十條第三項前段之規定相符，殆
    無疑問。本件事證明確，被告施用安非他命之犯行，洵堪認定。
二、核被告所為，係犯毒品危害防制條例第十條第二項之施用第二級毒品罪。其施用
    前後持有第二級毒品安非他命，持有毒品之低度行為應為施用之高度行為所吸收
    ，不另論罪。又被告前後多次施用安非他命之犯行，時間緊接，犯罪構成要件相
    同，顯係基於概括犯意反覆為之，應依連續犯規定論以一罪，並加重其刑。又被
    告曾因如事實欄所示之於八十六年、八十七年間，因違反麻醉藥品管理條例案件
    ，分別於八十七年三月三日、八十七年五月二十六日經本院判處有期徒刑四月、
    六月確定，並先後於八十七年八月二十八日、八十八年二月二十日執行完畢，有
    前開臺灣高等法院被告全國前案紀錄表等在卷可參，五年以內再犯本件有期徒刑
    以上之罪，為累犯，依刑法第四十七條規定遞加重其刑。爰審酌被告曾有麻藥前
    科，又曾因施用毒品安非他命二次經送勒戒所觀察、勒戒後，仍未能戒斷其施用
    毒品之惡習，惟因施用毒品均僅係戕害其自己身心並無加害他人，犯罪後業已坦
    承犯行、態度尚稱良好等一切情狀，量處如主文所示之刑，並諭知易科罰金之折
    算標準，以示懲儆。至被告本件施用毒品安非他命之犯行，係自九十一年一、二
    月間之某日起即開始施用，雖係於前案（本院八十九年重簡字第一四九四號）判
    決確定日即九十一年六月七日之前，惟前案之施用時間係自八十九年六月間起至
    同年八月間止，二者犯罪時間已相距達一年四月之久，被告顯非係基於概括之犯
    意而為，自難認有連續犯之裁判上一罪關係，而非為前案之既判力效力所及，附
    此敘明之。
據上論斷，應依刑事訴訟法第二百九十九條第一項前段，毒品危害防制條例第十條第
二項，刑法第十一條前段、第五十六條、第四十七條、第四十一條第一項，罰金罰鍰
提高標準條例第二條，判決如主文。
本案經檢察官蔡偉逸到庭執行職務。
中      華      民      國      九十二      年    三    月    二十七    日
                                        臺灣板橋地方法院刑事第二庭
                                            法  官  崔玲琦
右正本證明與原本無異。
如不服本判決，應於判決送達後十日內，向本院提出上訴狀。
                                            書記官  王治華
中      華      民      國      九十二      年    三    月    二十八    日
毒品危害防制條例第十條
施用第二級毒品者，處三年以下有期徒刑。


司法院資訊處製作；財團法人民間司法改革基金會備份。
